【裁判字號】    92,易,383
【裁判日期】    920826
【裁判案由】    傷害等
【裁判全文】
臺灣桃園地方法院刑事判決                          九十二年度易字第三八三號
    公  訴  人  臺灣桃園地方法院檢察署檢察官
    被      告  乙○○
右列被告因傷害等案件，經檢察官聲請以簡易判決處刑（九十一年度偵字第八○四二
號），本院認不宜，改依通常程序審理，判決如左︰
    主  文
乙○○共同傷害人之身體，處有期徒刑肆月，如易科罰金，以參佰元折算壹日。其餘
被訴部分公訴不受理。
    事  實
一、乙○○於民國九十一年二月十五日三時四十分許，夥同真實年籍、姓名不詳，綽
    號「浩呆」、「阿國」、「煞天」、「阿強」、「小順子」之成年男子，共乘八
    Ｎ–二０四一號自用小客車行經桃園縣八德市瑞豐里溝後三號前，因行車糾紛與
    戊○○發生口角，詎乙○○竟與上開綽號「浩呆」、「阿國」、「煞天」、「阿
    強」、「小順子」等人，共同基於普通傷害之犯意聯絡，由乙○○持前開戊○○
    所騎乘之輕型機車上掉落之機車大鎖，上開真實年籍、姓名不詳之成年男子「浩
    呆」、「阿國」、「煞天」、「阿強」、「小順子」等人則以徒手，共同毆打戊○○，使戊○○受有頭部多處裂傷（１ｃｍ、０．５ｃｍ、４ｃｍ）、前額裂傷
    （１．５ｃｍ）、右手中指裂傷（１．５ｃｍ）、右手無名指裂傷（１．５ｃｍ
    ）、右手小指裂傷（１．５ｃｍ、１．０ｃｍ）等傷害，嗣經戊○○報警而循線
    查獲。
二、案經戊○○訴由桃園縣警察局八德分局報告臺灣桃園地方法院檢察署檢察官偵查
    起訴。
    理  由
壹、程序方面：
    按檢察官聲請以簡易判決處刑之案件，經法院認為有刑事訴訟法第四百五十一條
    之一第四項但書之情形者，應適用通常程序審判之，同法第四百五十二條定有明
    文。經查，本件被告乙○○被訴傷害等乙案，本院於審理後，認有刑事訴訟法第
    四百五十一條之一第四項但書第一款情形，不宜以簡易判決處刑，爰依刑事訴訟
    法第四百五十二條之規定，改用通常程序審判之，先此敘明。
貳、有罪部分
一、訊據被告乙○○固坦承有右揭所指持機車大鎖毆打告訴人戊○○，並致告訴人受
    有上述傷害之犯行不諱，惟否認其同行之友人即上述綽號「浩呆」、「阿國」、
    「煞天」、「阿強」、「小順子」之成年男子有與其共同毆打告訴人，並辯稱：
    只有伊一人毆打告訴人等語。惟查，被告先於警訊時供承其不知道與其同行之上
    開友人有無共同毆打告訴人等語（見偵卷第五頁正面）；嗣於本院訊問時又辯稱
    ：只有伊一人毆打告訴人等語，是其此部分之供述前後不一，已難遽信；況告訴
    人所受之裂傷傷口既有八處，衡情面對手持機車大鎖之被告，告訴人避之唯恐不
    及，若非有他人與被告共同行為，告訴人應不可能無處可逃而立於原處任由被告
    毆擊至有八處裂傷為止；又被告係與其同行之人共同毆打告訴人乙節，除據告訴
    人指訴在卷外，並經證人丁○○、丙○○、甲○○於警訊及本院訊問時證述在卷
    （見偵卷第十二頁、第十四頁、第十六頁及本院九十二年五月二十日訊問筆錄）
    ，雖證人就共同毆打告訴人之人數部分，或稱有三、四人或稱有二、三人，惟當
    時既事出突然，且證人又均同被毆打（均未據提出告訴），則場面混亂之際，就
    確實動手之人數無法精確指明，尚屬合理，是其等所證稱之共同毆打告訴人之人
    數雖有出入，尚不影響被告係與上開真實年籍、姓名不詳，綽號「浩呆」、「阿
    國」、「煞天」、「阿強」、「小順子」之成年男子共同傷害告訴人之認定。此
    外，復有車籍作業系統查詢認可資料、財團法人天主教聖保祿修女會醫院診斷證
    明書各乙紙及告訴人就醫後之傷勢照片五張附卷可稽（見偵卷第九頁、第十七頁
    及本院卷）。從而，本件事證明確，被告犯行堪以認定，應予依法論科。
二、核被告所為係犯刑法第二百七十七條第一項之普通傷害罪。被告與真實年籍、姓
    名不詳，綽號「浩呆」、「阿國」、「煞天」、「阿強」、「小順子」之成年男
    子間，就本件犯行，均有犯意之聯絡與行為之分擔，均為共同正犯。爰審酌被告
    於公眾通行之馬路上僅因細故，即夥同多人共同毆打素不相識，又無怨隙之其他
    駕駛人，對社會治安造成之危險非輕及其素行、犯罪之動機、目的、手段、被害
    人所受傷害之程度、犯後雖坦承犯罪，惟迄未賠償被害人等一切情狀，量處如主
    文所示之刑，並諭知易科罰金之折算標準。
參、不受理部分
一、按告訴乃論之罪未經告訴者，應諭知不受理之判決，刑事訴訟法第三百零三條第
    三款定有明文。
二、公訴意旨略以：被告乙○○於九十一年二月十五日三時四十分許，夥同真實年籍
    、姓名不詳，綽號「浩呆」、「阿國」、「煞天」、「阿強」、「小順子」之成
    年男子，共乘八Ｎ–二０四一號自小客車行經桃園縣八德市瑞豐里溝後三號前，
    因行車糾紛與戊○○發生口角，詎被告乙○○竟基於普通傷害之犯意聯絡，毆打
    戊○○，致戊○○受傷後（有罪部分已如前述），被告乙○○又另行起意，以腳
    踢壞戊○○所駕駛，而為甲○○所有之ＱＦ–六九九七號輕型機車，因認被告乙○○涉犯刑法第三百五十四條之毀損罪嫌等語。
三、本件被告乙○○因毀損案件，經檢察官提起公訴，認其係犯刑法第三百五十四條
    之毀損罪，依同法第三百五十七條規定，須告訴乃論。經查，上開被告乙○○所
    毀損之車號ＱＦ–六九九七號輕型機車雖係戊○○所騎乘，惟戊○○並非該部輕
    型機車之所有權人，且其亦僅對被告乙○○提出傷害罪之告訴，而未提起毀損罪
    之告訴，此業據其自陳在卷（見本院九十二年八月十二日審判筆錄）；又上開輕
    型機車之所有權人甲○○亦未對被告乙○○提出毀損告訴，並據其到院陳述無誤
    （見本院九十二年五月二十日訊問筆錄），是本件即屬未經告訴者，則揆諸上揭
    法律規定，此部分應諭知不受理之判決。
據上論斷，應依刑事訴訟法第二百九十九條第一項前段、第三百零三條第三款，刑法
第二十八條、第二百七十七條第一項、第四十一條第一項前段、罰金罰鍰提高標準條
例第一條前段、第二條，判決如主文。
本案經檢察官蔡正雄到庭執行職務。
中        華        民        國   九十二    年   八  月    二十六    日
                                  臺灣桃園地方法院刑事第二庭
                                      法  官   張 震 武
右正本證明與原本無異。
如不服本判決，應於判決送達後十日內向本院提出上訴狀( 應附繕本 )，上訴於
臺灣高等法院。
                                      書記官   方 秀 貞
中        華        民        國   九十二   年   八   月    二十六    日
附錄論罪科刑法條
中華民國刑法第二百七十七條
 (普通傷害罪)
傷害人之身體或健康者，處三年以下有期徒刑、拘役或一千元以下罰金。
犯前項之罪因而致人於死者，處無期徒刑或七年以上有期徒刑；致重傷者
，處三年以上十年以下有期徒刑。


司法院資訊處製作；財團法人民間司法改革基金會備份。
